高雄高等行政法院裁定
111年度監簡抗再字第6號
聲  請  人  謝清彥                                     

上列聲請人因與相對人法務部矯正署綠島監獄間監獄行刑法事件
，對中華民國110年11月22日本院110年度監簡抗字第12號裁定，
聲請再審，本院裁定如下：
    主  文
一、再審之聲請駁回。
二、再審訴訟費用由聲請人負擔。
　　理  由
一、按「（第1項）再審之訴應於30日之不變期間內提起。（第2
    項）前項期間自判決確定時起算，判決於送達前確定者，自
    送達時起算；其再審之理由發生或知悉在後者，均自知悉時
    起算。」「再審之訴，應以訴狀表明下列各款事項，並添具
    確定終局判決繕本，提出於管轄行政法院為之：……四、再審
    理由及關於再審理由並遵守不變期間之證據。」「再審之訴
    不合法者，行政法院應以裁定駁回之。」「裁定已經確定，
    而有第273條之情形者，得準用本編之規定，聲請再審。」
    行政訴訟法第276條第1項、第2項、第277條第1項第4款、第
    278條第1項及第283條分別定有明文。上開規定，依同法第2
    36條之2第4項規定，於簡易訴訟程序之再審亦準用之。是以
    ，對適用簡易訴訟程序之確定裁定聲請再審，應自裁定確定
    時起30日之不變期間內提起，且應表明再審理由及關於再審
    理由並遵守不變期間之證據，此為必須具備之程式，否則所
    提再審之聲請即不合法，且行政法院無庸命其補正，而應依
    同法第283條準用第278條第1項規定以裁定駁回之。倘再審
    聲請人主張再審之理由發生或其知悉在後者，依同法第277
    條第1項第4款規定，應就此利己之事實負舉證責任。
二、本件聲請人對於民國110年11月22日本院110年度監簡抗字第
    12號裁定（下稱本院裁定），向本院遞送「訴訟救助及律師
    申請狀」，因上開本院裁定為不得抗告之確定裁定，聲請人
    對之具狀表示不服，應視為聲請再審，先予敘明。查上述本
    院裁定係於110年12月2日由聲請人收受，有送達證書影本附
    卷可稽，則聲請人聲請再審之不變期間，應自裁定送達之翌
    日（即110年12月3日）起算30日，並加計8日之在途期間，
    計至111年1月9日（星期日）即已屆滿；惟因遇假日，順延
    至111年1月10日始行屆滿。然聲請人遲至111年3月2日（本
    院收文日）始具狀聲請本件再審，顯已逾越上述法定不變期
    間。而聲請人於上開書狀並未表明再審理由及提出關於遵守
    再審不變期間之證據，亦未舉證證明其聲請再審之理由係發
    生或其知悉在後，故本件再審之聲請自不合法，應予駁回。
三、結論：再審聲請不合法。
中　　華　　民　　國　　111 　年　　5 　　月　　23　　日
            高雄高等行政法院第一庭
                        審判長法官　李　協　明
                              法官　黃　堯　讚
                              法官　邱　政　強
以上正本係照原本作成。
不得抗告。
中　　華　　民　　國　　111 　年　　5 　　月　　23　　日
                            書記官　黃　玉　幸